【裁判字號】    95,訴,264
【裁判日期】    950828
【裁判案由】    偽造文書等
【裁判全文】
臺灣新竹地方法院刑事判決               95年度訴字第264號
    公  訴  人  臺灣新竹地方法院檢察署檢察官
    被      告  乙○○
上列被告因竊盜等案件，檢察官提起公訴（95年度偵字第554號
）後，聲請進行協商程序，本院合議庭同意改由受命法官獨任進
行協商程序而為判決如下：
    主  文
乙○○連續行使偽造私文書，足生損害於他人，處有期徒刑伍月
，如易科罰金，以銀元佰元即新臺幣玖佰元折算壹日。緩刑
年。如附表二所示之偽造簽名，均沒收。
    事實及理由
一、犯罪事實：
（一）緣乙○○與甲○○為同事關係，分別居住在在新竹市○○
      路356號4樓、5樓之公司宿舍內，乙○○竟於民國94年1月
      18 日下午6、7時許，意圖為自己不法之所有，趁甲○○
      前往日本出差之際，持舍監所管有之備份鑰匙開啟甲○○
      位在新竹市○○路356號5樓之房間，入內徒手竊取甲○○
      放置在抽屜內而尚未開卡之誠泰商業銀行股份有限公司（
      下稱誠泰銀行）核發之信用卡1張（卡號：0000-0000-000
      0-0000）、中國國際商業銀行（下稱中國商銀）存摺1 份
      、國民身分證影本1紙，得手後，攜回該址4樓之房間內，
      並影印存摺封面、交易明細內容後，伺機將存摺正本放回
      原處。
（二）乙○○基於行使偽造私文書之概括犯意、意圖為自己不法
      所有之詐欺取財之概括犯意，先後為下列行為：
    １、乙○○於94年1月19日上午8時許，在新竹市○○路356
        號4樓之房間內，撥打電話向誠泰銀行辦理上開信用卡
        （卡號：0000-0000-0000-0000）之開卡手續後，隨即
        於同日上午9時許，在上開房間內，在該信用卡背面偽
        造「甲○○」簽名1枚，表示為真正持卡人之意思，俾
        供其偽以甲○○名義，持該竊得之信用卡予以繳付電線
        費用、消費使用，足生損害於甲○○。
    ２、乙○○承前行使偽造私文書之概括犯意、及意圖為自己
        不法所有之詐欺取財之概括犯意，持上開竊得之誠泰銀
        行信用卡，先後於附表一編號1、2、3所示之時間、地
        點，均冒用甲○○名義，向不知情之店員行使上開竊得
        、偽簽「甲○○」名字之信用卡，表示欲刷卡加油或購
        物，分別致使不知情店員誤以為乙○○為甲○○本人，
        而允其消費，並分別填製消費金額如附表一編號1、2
        、3所示之刷卡金額之簽帳單各1份，乙○○即在該簽帳
        單上偽造「甲○○」之簽名（或1式1枚、或1式2枚），
        偽造不實之簽帳單私文書後，再持交店員而行使，致使
        不知情店員陷於錯誤，而予以加油或交付物品，乙○○
        利用加油站、愛買百貨等不知情特約商店據以向誠泰銀
        行請款，足生損害於甲○○、上開特約商店及誠泰銀行
        。
    ３、乙○○欲向誠泰行銷股份有限公司（下稱誠泰行銷）辦
        理消費性貸款以支付購買家具之費用新臺幣（下同）13
        萬元，竟承前行使偽造私文書之概括犯意，於94年1月
        25 日晚上7時許，在新竹縣竹北市○○○路105號1樓之
        現代家具行內，持上開竊得之甲○○國民身分證影本、
        中國商銀存摺影本，偽以甲○○名義擔任貸款之連帶保
        證人，並在誠泰行銷申請表之「連帶保證人欄」內偽造
        「甲○○」簽名1式1枚，持向現代家具行行使，再利用
        現代家具行向誠泰行銷行使，再持向誠泰銀行行使而申
        請消費性貸款13萬元，足以生損害於現代家具行、誠泰
        行銷、誠泰銀行及甲○○。
（三）乙○○基於意圖為自己不法所有之詐欺得利犯意，於94年
      1月19日上午10時7分30秒許，撥打和信電訊股份有限公司
      （下稱和信公司）客服中心，告知竊得之甲○○之誠泰銀
      行信用卡資料，表明欲以該信用卡線上繳交積欠和信公司
      之93年11月、12月、94年1月份之電信費用，共計1萬7千6
      81元，該公司不知情客服人員陷於錯誤而同意刷卡繳款，
      乙○○因而獲取免除電信債務之財產上不法利益，再利用
      不知情之和信公司向誠泰銀行請款，足以生損害於誠泰銀
      行、和信公司及甲○○。
（四）嗣因甲○○收到信用卡繳款通知及誠泰行銷限期繳款通知
      書後，始報警查獲上情。
（五）案經甲○○訴由新竹市警察局移請臺灣新竹地方法院檢察
      署檢察官偵查起訴。
二、證據：
（一）被告乙○○於本院自白認罪。
（二）告訴人於警詢及偵查時之指訴。
（三）偵查卷附誠泰銀行信用卡甲○○爭議明細、誠泰行銷消費
      性貸款申請表、信用卡繳款通知、誠泰行銷限期繳款通知
      書、和信公司於94年11月16日出具之和信（業服）字第09
      421100557號函在卷可參。
（四）本院卷附之和信公司於95年6月2日出具之和信（業服）字
      第09520502267號函及附件；內政部警政署入出境管理局
      函及附件；臺灣新光商業銀行股份有限公司於95年7月25
      日出具之（95）新光銀信卡字第3072號函；信用卡申請書
      ；告訴人遭盜刷消費時間、地點、金額明細表；線上刷卡
      紀錄單；簽帳單3份；誠泰行銷申請表；消費性商品貸款
      約定書；告訴人身分證影本；中國商銀存摺影本；現代家
      具行之營利事業登記證附卷可稽。
三、本件經檢察官與被告於審判外達成協商之合意且被告已認罪
    ，其合意內容為：被告願受科刑範圍為有期徒刑5月，如易
     科罰金，以新臺幣900元折算1日，緩刑3年，偽造之簽名沒
    收之宣告。經查，上開協商合意並無刑事訴訟法第455條之4
    第1項所列情形之一，檢察官聲請改依協商程序而為判決，
    本院爰不經言詞辯論，於協商合意範圍內為協商判決，合予
    敘明。
四、應適用之法條：刑法第2條第1項、第216、210條、第320條
    第1項、第339條第1項、第2項、第219條、修正前第56條、
    修正前第41條第1項前段、第74條第1項第1款，刑法施行法
    第1之1條。
五、本判決除有刑事訴訟法第455條之4第1項第1款、第2款、第4
    款、第6款、第7款所定情形之一，或違反同條第2項規定者
    外，檢察官與被告均不得上訴。
六、如有前項得上訴之情形，得自收受判決送達之日起10日內，
    向本院提出上訴書狀，上訴於第二審法院。
中    華    民    國    95    年    8     月    28    日
                  刑事第一庭法  官    黃美文
以上正本證明與原本無異。
中    華    民    國    95    年    8     月    28    日
                            書記官    陳怡芳
刑法第216條：
行使第210條至第215條之文書者，依偽造、變造文書或登載不實
事項或使登載不實事項之規定處斷。
刑法第210條：
偽造、變造私文書，足以生損害於公眾或他人者，處 5 年以下有
期徒刑。
刑法第320條第1項：
意圖為自己或第三人不法之所有，而竊取他人之動產者，為竊盜
罪，處 5 年以下有期徒刑、拘役或 5 百元以下罰金。
刑法第339條：
意圖為自己或第三人不法之所有，以詐術使人將本人或第三人之
物交付者，處5年以下有期徒刑、拘役或科或併科1千元以下罰金
。
以前項方法得財產上不法之利益或使第三人得之者，亦同。
前二項之未遂犯罰之。
附表一：
┌──┬──────┬─────┬──────┬────┬──────┐
│編號│時        間│地     點 │卡        號│刷卡金額│備        註│
├──┼──────┼─────┼──────┼────┼──────┤
│  1 │94年1月19日 │新竹市民生│0000-0000-  │1,100元 │在簽帳單上偽│
│    │晚間9時12分 │路308號之 │0000-0000   │        │造「甲○○」│
│    │許          │全國加油站│（誠泰銀行發│        │簽名1式1枚。│
│    │            │民生路站  │  卡）      │        │            │
├──┼──────┼─────┼──────┼────┼──────┤
│  2 │94年1月21日 │新竹市公道│同上        │1,023元 │在簽帳單上偽│
│    │晚間11時17分│五路2段469│            │        │造「甲○○」│
│    │50秒許      │號之愛買百│            │        │簽名1式1枚。│
│    │            │貨        │            │        │            │
│    │            │          │            │        │            │
│    │            │          │            │        │            │
├──┼──────┼─────┼──────┼────┼──────┤
│  3 │94年1月26日 │台中縣豐原│同上        │1,195元 │在簽帳單上偽│
│    │晚間8時55分 │市之中國石│            │        │造「甲○○」│
│    │17秒許      │油公司豐原│            │        │簽名1式2枚。│
│    │            │大湳站    │            │        │            │
└──┴──────┴─────┴──────┴────┴──────┘
附表二：
┌──┬───────────────────┐
│編號│應  沒  收  之  物                    │
├──┼───────────────────┤
│   1│附表一編號1所示簽帳單上偽造之「甲○○ │
│    │」簽名1式1枚。                        │
├──┼───────────────────┤
│   2│附表一編號2所示簽帳單上偽造之「甲○○ │
│    │」簽名1式1枚。                        │
├──┼───────────────────┤
│   3│附表一編號3所示簽帳單上偽造之「甲○○ │
│    │」簽名1式2枚。                        │
├──┼───────────────────┤
│   4│在誠泰行銷申請表之連帶保證人欄位偽造之│
│    │「甲○○」簽名1式1枚                  │
└──┴───────────────────┘


司法院資訊處製作；財團法人民間司法改革基金會備份。
